臺灣臺中地方法院民事判決
110年度訴字第302號
原      告  財政部國有財產署中區分署

法定代理人  趙子賢
訴訟代理人  吳榮昌律師
複  代理人  林彥君律師
被      告  林坤泉兼林江尾之繼承人

訴訟代理人  曹宗彞律師
複  代理人  吳俊儒律師
被      告  林坩  
            林桂芳
            林坤銘
            林坤南
上列當事人間請求給付國有土地使用補償金事件，本院於民國11
0年10月25日言詞辯論終結，判決如下：
    主      文
被告林坤泉、林坩、林桂芳、林坤銘、林坤南應於繼承被繼承人
林江尾之遺產範圍內，連帶給付原告新臺幣壹拾玖萬肆仟肆佰陸
拾元，及自民國一一○年三月二十六日起至清償日止，按年息百
分之五計算之利息。
被告林坤泉、林坩、林桂芳、林坤銘、林坤南應給付原告新臺幣
參萬伍仟肆佰捌拾玖元，及自民國一一○年九月二十五日起至清
償日止，按年息百分之五計算之利息。
被告林坤泉應給付原告新臺幣貳拾萬零玖佰柒拾柒元，及自民國
一○九年十二月十八日起至清償日止，按年息百分之五計算之利
息。
原告其餘之訴駁回。
訴訟費用依附表四所示比例負擔。
本判決原告勝訴部分得假執行。但被告如分別依附表五所示金額
為原告預供擔保，得免為假執行。
原告其餘假執行之聲請駁回。
    事實及理由
壹、程序事項：
一、按國有財產撥給各地國家機關使用者，名義上雖仍為國有，
    實際上即為使用機關行使所有人之權利，故應由管領機關起
    訴，代國家主張所有權人之權利。經查，坐落臺中市○區○○○
    段0000000號、000-000號、000-000號地號土地（下以地號
    稱之，並合稱系爭土地），登記所有權人為中華民國，管理
    者為財政部國有財產署（下稱國有財產署），有系爭土地登
    記第二類謄本在卷可憑（見本院卷第45頁至第49頁）。原告
    為系爭土地管理機關即國有財產署下轄獨立之行政機關，並
    非其內部單位，且系爭土地屬原告業務職掌範圍，由原告直
    接管領，其即得代國家主張所有權人之權利，故本件原告以
    被告無權占有系爭土地為由，訴請給付國有土地使用補償金
    ，係以管理機關之地位代表國家起訴，行使所有權人之權利
    ，依上開說明，核無不合。
二、按訴狀送達後，原告不得將原訴變更或追加他訴。但請求之
    基礎事實同一者、擴張或減縮應受判決事項之聲明者、該訴
    訟標的對於數人必須合一確定時，追加其原非當事人之人為
    當事人者，不在此限，民事訴訟法第255條第1項第2款、第3
    款、第5款分別定有明文。經查，原告原以林坤泉為被告，
    並聲明：（一）被告林坤泉應於繼承訴外人即被繼承人林江
    尾之遺產範圍內給付原告新臺幣（下同）1,615,957元，及
    自支付命令送達之翌起至清償日止，按年息5%計算之利息。
    （二）被告林坤泉應給付原告64,395元，及自支付命令翌日
    起至清償日止，按年息5%計算之利息等語（見司促卷第5頁
    ）。嗣追加林江尾之其他繼承人即林坩、林桂芳、林坤銘、
    林坤南為被告（見本院卷第109頁至第111頁），並變更聲明
    為：（一）被告林坤泉、林坩、林桂芳、林坤銘、林坤南應
    於繼承被繼承人林江尾之遺產範圍內，連帶給付原告787,97
    3元，及自民事追加被告暨變更訴之聲明狀送達翌日起至清
    償日止，按年息5%計算之利息。（二）被告林坤泉、林坩、
    林桂芳、林坤銘、林坤南應給付原告35,489元，及自民事變
    更訴之聲明暨辯論意旨狀繕本送達翌日起至清償日止，按年
    息5%計算之利息。（三）被告林坤泉應給付原告新臺幣856,
    926元，及自支付命令送達翌日起至清償日止，按年息5%計
    算之利息等語（見本院卷第278頁）。觀諸原告訴之追加被
    告，及變更前、後之聲明，卷證資料相同，原因事實均屬請
    求無權占有系爭土地所生相當於租金之不當得利，主張具有
    實質關連，堪認事實及證據資料具有一體性，應認基礎事實
    同一。且原告以實際無權占有系爭土地之人為區分，追加林
    江尾之繼承人即林坩、林桂芳、林坤銘、林坤南為被告，符
    合繼承人間必須合一確定之要件，並計算金額減縮應受判決
    事項之聲明，依前揭說明，應予准許。
三、被告林坩、林桂芳、林坤銘、林坤南經合法通知，未於言詞
    辯論期日到場，核無民事訴訟法第386條所列各款情形，爰
    依原告之聲請，由其一造辯論判決。
貳、實體事項：
一、原告主張：林江尾於民國91年2月1日至108年11月30日間，
    於原告所管領之系爭000-000號（83平方公尺）、000-000號
    土地（41平方公尺），建有鐵皮搭棚、庭院、水泥敷面，且
    有部分建物拆除後殘留磚牆，並放置雜物、植栽於上（下合
    稱系爭地上物）而無權占用之。林江尾於108年11月18日死
    亡，其繼承人即被告林坤泉、林坩、林桂芳、林坤銘、林坤
    南繼承林江尾之債務及系爭地上物，並自108年12月1日起至
    109年9月30日間，仍占有系爭000-000號、000-000號土地，
    被告應以所繼承林江尾之遺產為限負連帶清償責任。另被告
    林坤泉自83年迄今因擔任臺中市西區雙龍里里長，並自91年
    2月1日起至109年9月30日間，於系爭000-000號土地建有鐵
    皮棚架及水泥敷面（101平方公尺）占有之，供臺中市西區
    雙龍社區發展協會作為公共空間使用。經計算林江尾、全體
    被告及被告林坤泉占有系爭土地相當於租金之不當得利分別
    為787,973元、35,489元及856,926元，爰依民法第179條、
    第1153條第1項之規定，請求被告如數給付等語。並聲明：
    （一）被告林坤泉、林坩、林桂芳、林坤銘、林坤南應於繼
    承被繼承人林江尾之遺產範圍內連帶給付原告787,973元，
    及自民事追加被告暨變更訴之聲明狀送達翌日起至清償日止
    ，按年息5%計算之利息。（二）被告林坤泉、林坩、林桂芳
    、林坤銘、林坤南應給付原告35,489元，及自民事變更訴之
    聲明暨辯論意旨狀繕本送達翌日起至清償日止，按年息5%計
    算之利息。（三）被告林坤泉應給付原告856,926元，及自
    支付命令送達翌日起至清償日止，按年息5%計算之利息。（
    四）願供擔保，請准宣告假執行。
二、被告則以：
（一）被告林坤泉：對於林江尾生前占用系爭000-000號土地不
      爭執。然系爭000-000號已荒廢許久無人使用，且該土地
      可對外通行並未受阻，任何人均得自由出入，不得以該土
      地位置較隱蔽，即認林江尾占用該土地，且伊為林江尾之
      繼承人應僅就繼承林江尾遺產範圍負清償責任。另系爭00
      0-000號之鐵皮棚架，伊身為里長供附近里民自由進出使
      用，故實際使用者為雙龍里里民，伊無占用系爭000-000
      號土地，並無不當得利之情事。另原告所請求逾5年相當
      於租金之不當得利，該請求權因5年間不行使而消滅，爰
      為時效抗辯等語，資為答辯。
（二）被告林坩、林桂芳、林坤銘、林坤南：對於林江尾生前占
      用系爭000-000號、000-000號土地不爭執，惟原告請求逾
      5年相當於租金之不當得利，該請求權因5年間不行使而消
      滅，爰為時效抗辯。另林江尾已於108年11月18日死亡，
      伊等未實際使用上開土地，原告不得請求伊等自108年12
      月1日起至109年9月30日占用系爭000-000號、000-000號
      土地之相當於租金之不當得利等語，資為答辯。
（三）均聲明：⒈原告之訴及假執行之聲請均駁回。⒉如受不利之
      判決，請准供擔保免為假執行。
參、得心證之理由：
一、經查，系爭土地為中華民國所有，國有財產署中區分署為管
    理機關。系爭000-000號土地有如附圖編號A至C、D2、E2所
    示棚前水泥地、鐵皮棚架、鐵皮屋、屋後水泥地、舊牆、小
    通道等地上物，面積合計101平方公尺；系爭000-000號土地
    有如附圖編號D1、E1所示鐵皮屋、屋後水泥地、舊牆、小通
    道等地上物，面積合計83平方公尺；系爭000-000號土地有
    如附圖編號E3、F所示屋後水泥地、舊牆、小通道等地上物
    ，面積合計41平方公尺。而林江尾於108年11月18日死亡，
    其繼承人即被告均無拋棄繼承等情，此有卷附系爭土地之土
    地登記第二類電子謄本及地籍圖謄本、勘查案件紀錄表、使
    用現況略圖、使用現況照片、承租國有非公用不動產申請書
    、地價第二類謄本、林江尾之繼承系統表、林江尾之除戶戶
    籍謄本、被告之戶籍謄本，GOOGLE街景圖、臺中市西區雙龍
    社區發展協會臉書粉絲團截圖、臺中市中山地政事務所110
    年8月6日中山地所二字第1100007864號函暨檢附如附圖所示
    之土地複丈成果圖為證（見本院司促卷第9頁至第18頁、本
    院卷第45頁至第75頁、第113頁至第125頁、第191頁至第193
    頁、第237頁至第272頁），堪信為真，先予認定。
二、原告主張林江尾生前占用系爭000-000號土地，此為被告所
    不爭執（見本院卷第34頁、第278頁、第285頁），本院逕採
    認之，原告此部分主張核屬有據。　　
三、按當事人主張有利於己之事實者，就其事實有舉證之責任，
    但法律別有規定，或依其情形顯失公平者，不在此限，民事
    訴訟法第277條定有明文。故主張權利存在之人，應就權利
    發生要件事實負舉證責任，如主張權利存在之人就該事實已
    負舉證之責，始由抗辯權利不存在之人就權利障礙、排除或
    消滅之要件事實負舉證之責，此乃舉證責任分配之一般原則
    。本件原告另主張林江尾生前占用系爭000-000號土地、被
    告於林江尾死亡後占用系爭000-000號土地、被告林坤泉占
    用系爭000-000號土地，則為被告所否認，並以前詞置辯，
    是本件爭點為：（一）林江尾生前有無占用系爭000-000號
    土地？（二）林江尾死亡後被告有無占用系爭000-000號土
    地？（三）被告林坤泉有無占用系爭000-000號土地？（四
    ）被告為時效抗辯有無理由？（五）原告請求被告占用系爭
    土地相當於租金之不當得利數額？而依前揭說明，原告應就
    上開有利於己之事實負舉證之責。
四、爭點（一）至（三）部分：
（一）林江尾生前占用系爭000-000號土地
　　  原告已提出系爭000-000號土地之土地清查表，並檢附該
      土地現況照片為證（見本院卷第61頁至第63頁），證明林
      江尾生前占用之事實。而系爭000-000號土地蓋有鐵皮棚
      架，鐵皮棚架前方有水泥敷面，系爭000-000號土地蓋有
      鐵皮建物，該建物與鐵皮棚架交界處，設有流理台及流動
      廁所，且該流理台仍使用中。另系爭000-000號土地係位
      於系爭000-000號土地後面，現況為空地，地面有水泥敷
      面，與鄰地之交界處尚存有建物痕跡，及有部分未拆除之
      牆壁、窗戶，而建物旁有一小巷道，該小巷道中亦有部分
      未拆除完全之水泥，如欲通行至系爭000-000號土地，需
      經由系爭000-000號或000-000號土地進入等情，此經本院
      至現場履勘確認無誤，並有本院勘驗筆錄、現場照片及如
      附圖所示之土地複丈成果圖在卷可參（見本院卷第159頁
      至第181頁、第191頁至第193頁）。足見系爭000-000號土
      地，確無對外之獨立通道，一般民眾無法自由進出，僅得
      透過系爭000-000號或000-000號土地出入，其具有區隔性
      甚為明確，而該土地除有鋪設水泥敷面外，尚存有圍牆、
      未拆除之牆壁及窗戶，且其上仍有設置流動廁所，可認曾
      有使用跡象，自與系爭000-000號土地上建物具使用一體
      性，堪認屬該建物之後院無誤。且被告林坩、林桂芳、林
      坤銘、林坤南亦自陳：無法舉證他人可自行使用系爭000-
      000號土地之事實，而對於林江尾生前即占用系爭000-000
      號、000-000號土地之鐵皮建物及後面空地並不爭執（見
      本院卷第278頁），可認林江尾生前確實占用系爭000-000
      號、000-000號土地無訛，被告林坤泉未提出其他證據證
      明系爭000-000號土地為他人所使用，自不足為其有利之
      認定，答辯意旨自不可採。
（二）林江尾死亡後被告占用系爭000-000號、000-000號土地
　　　答辯意旨雖以未實際使用系爭000-000號、000-000號土地
      云云，否認有占用之事實。然查，林江尾於系爭000-000
      號土地建有鐵皮建物，且系爭000-000號土地屬該建物之
      後院，具使用上一體性，業經認定如前。而被告均為林江
      尾之繼承人，林江尾死亡後渠等自繼承該建物而得使用占
      有之，不因有無實際使用該建物而有異，答辯意旨自非有
      據。
（三）被告林坤泉占用系爭000-000號土地
　　　原告提出被告林坤泉表明使用系爭000-000號土地之勘查
      紀錄表，及被告林坤泉曾向原告申請承租系爭000-000號
      土地之申請書為證（見本院卷第57頁、第69頁），證明被
      告林坤泉占用系爭000-000號土地之事實。被告林坤泉亦
      自陳於99年間欲承租系爭252-170土地未果等語（見本院
      卷第34頁），堪認被告林坤泉確實占用系爭000-000號土
      地無訛。被告林坤泉雖以：系爭000-000號土地為里民所
      自由使用云云置辯，否認占用該土地之意。然觀諸系爭00
      0-000號土地上蓋有鐵皮棚架，鐵皮棚架前方有鋪設水泥
      敷面，並有里辦事處公告牌、辦公桌、資源回收處及相關
      雜物，系爭000-000號土地現為提供里民活動、里民辦事
      處及里民活動中心使用，且供由被告林坤泉擔任負責人之
      臺中市西區雙龍社區發展協會所用，此經本院至現場勘驗
      屬實，並有本院勘驗筆錄可證（見本院卷第163頁），顯
      然系爭000-000號土地並非全然由里民所使用。參以被告
      林坤泉亦自承其擔任里長後，將系爭000-000號土地作為
      里民公共空間使用等語（見本院卷第34頁），並有卷附被
      告林坤泉擔任里長時所舉辦里民活動相關文宣、照片，及
      臺中市西區雙龍社區發展協會臉書粉絲團截圖可稽（見本
      院卷第77頁至第105頁、第269至第272頁）。足見被告林
      坤泉擔任臺中市西區雙龍里里長乙職，占用系爭000-000
      號土地，以達服務里民尋求里民之認同及支持。倘若無被
      告林坤泉之同意，難認該里里民得自行使用系爭000-000
      號土地及其上之建物，答辯意旨核屬無據。
（四）綜上所述，原告主張林江尾生前無權占用系爭000-000號
      、000-000號土地，且被告於林江尾死亡後仍無權占用之
      ，而被告林坤泉亦無權占用系爭000-000號土地，核屬可
      採。
五、爭點（四）部分：
　　按無法律上之原因而受利益，致他人受損害者，應返還其利
    益，民法第179條定有明文。無權占有他人之土地，自獲取
    相當於租金之利益。原告主張林江尾於生前即無權占用系爭
    000-000號、000-000號土地，且被告於林江尾死亡後仍占用
    之，而被告林坤泉亦占用系爭000-000號土地，並請求相當
    於租金之不當得利自屬有據。次按租金之請求權因5年間不
    行使而消滅，民法第126條定有明定，而無法律上之原因獲
    得相當於租金之利益，致他人受損害時，如該他人之返還利
    益請求權已逾租金短期消滅時效之期間，對於相當於已罹消
    滅時效之租金之利益，不得依不當得利請求返還。本件原告
    未舉證逾5年相當於租金之不當得利有何時效未完成之事由
    ，是答辯意旨以逾5年部分不得請求為時效抗辯，應屬可取
    。
六、爭點（五）部分：　　
（一）按城市地方之房屋租金及建築房屋之基地租金，依土地法
      第97條第1項規定，以不超過土地及其建築物申報價額年
      息10%為限，另土地法第97條第1項之所謂年息10%為限，
      乃指租金之最高限額而言，是否依據申報價額年息10%計
      算，尚須斟酌基地之位置，工商繁榮程度、使用人利用基
      地之經濟價值、所受利益、彼等關係及社會感情等情事，
      以為決定。又上開規定所謂之土地價額，依同法施行法第
      25條之規定，係指法定地價而言，而土地法第148條規定
      土地所有權人依土地法所申報之地價即為法定地價，故土
      地法第97條所謂之土地申報價額，即指該土地之申報地價
      。審酌系爭土地鄰近臺中市英才路及向上路、草悟道、勤
      美誠品綠園道購物中心、市民廣場、向上市場、模範市場
      、英才公園等主要道路，鄰近購物中心及大型公共設施，
      周遭生活及交通機能極為便利之位置、地段，此有本院勘
      驗筆錄可證（見本院卷第159頁至第167頁），堪認原告請
      求被告占用系爭土地，以歷年申報地價年息5%核算不當得
      利之補償金，應屬有據。
（二）經查，系爭土地於103年至109年之申報地價各如附表一至
      附表三所示（見本院司促卷第25至27頁、本院卷第45頁至
      第49頁、第71頁至第75頁），本件被告對原告按占用系爭
      土地面積，依歷年申報地價之年息5%計算各該土地使用補
      償金之方式如附表一至附表三所示並不爭執（見本院卷第
      35頁、第278頁），故本院逕行採之，系爭土地相當於租
      金之不當得利計算如下：　　
　　⒈林江尾占用系爭252-791、000-000號土地部分：
　　　原告之民事追加被告暨變更訴之聲明狀送達被告之日為11
      0年3月25日（見本院卷第143頁至第149頁），往回計算5
      年之日即105年3月26日，而本件林江尾於108年11月18日
      死亡，故原告得請求林江尾占用系爭000-000號、000-000
      號土地之期間即自105年3月26日至108年11月17日，合計
      為194,460元（計算式詳如附表一所示）。被告均為林江
      尾之繼承人，自繼承林江尾之債務，渠等應於繼承林江尾
      之遺產範圍內連帶給付之。　　　
　　⒉被告占用系爭252-791、000-000號土地部分：
　　　林江尾死亡後，被告即占用系爭252-791、000-000號土地
      ，業經認定如前。原告請求被告給付自108年12月1日起至
      109年9月30日期間，占用系爭000-000號、000-000號土地
      相當於租金之不當得利，合計為35,489元（計算式詳如附
      表二所示）。　　　　
　　⒊被告林坤泉占用系爭000-000號土地部分：　　
　　　原告請求被告林坤泉給付占用系爭000-000號土地至109年
      9月30日相當於租金之不當得利，然原告之支付命令送達
      日為109年12月17日（見本院司促卷第53頁），往回計算5
      年之日為104年12月18日，故原告請求之期間為104年12月
      18日至109年9月30日，合計為200,977元（計算式詳如附
      表三所示）。　　
　　⒋原告逾上開範圍之請求，核屬無據，應予駁回。至原告主
      張林江尾自108年11月18日至108年11月30日，占用系爭25
      2-791、000-000號土地部分，因林江尾於該期間已死亡，
      自無占用之事實，原告此部分請求自不應准許，併此敘明
      。
肆、按給付無確定期限者，債務人於債權人得請求給付時，經其
    催告而未為給付，自受催告時起，負遲延責任；其經債權人
    起訴而送達訴狀，或依督促程序送達支付命令，或為其他相
    類之行為者，與催告有同一之效力，民法第229條第2項定有
    明文。又遲延之債務，以支付金錢為標的者，債權人得請求
    依法定利率計算之遲延利息。但約定利率較高者，仍從其約
    定利率；應付利息之債務，其利率未經約定，亦無法律可據
    者，週年利率為百分之5，民法第233條第1項、第203條亦分
    別定有明文。經查，原告請求被告給付相當於租金之不當得
    利，屬無確定期限之給付，原告請求被告應於繼承被繼承人
    林江尾之遺產範圍內連帶給付原告194,460元，及自民事追
    加被告暨變更訴之聲明狀送達翌日即110年3月26日（見本院
    卷第143頁至第149頁）起至清償日止，按年息5%計算之利息
    ；被告應給付原告35,489元，及自民事變更訴之聲明暨辯論
    意旨狀繕本送達翌日即110年9月25日起（見本院卷第275頁
    ）至清償日止，按年息5%計算之利息；被告林坤泉應給付原
    告200,977元，及自支付命令送達翌日即109年12月18日（見
    本院司促卷第53頁）起至清償日止，按年息5%計算之利息，
    亦屬有據。　　　
伍、綜上所述，原告本於民法第179條、第1153條第1項之規定，
    請求被告分別給付如主文第1項至第3項所示之本息，為有理
    由，應予准許。逾此範圍之請求，為無理由，應予駁回。
陸、本判決所命被告之給付金額未逾50萬元，依民事訴訟法第38
    9條第1項第5款之規定，自應依職權宣告假執行，並依民事
    訴訟法第392條第2項職權宣告被告預供擔保後得免為假執行
    。至原告就敗訴部分所為之聲請，因訴之駁回而失所依據，
    不予准許。
柒、本件事證已臻明確，兩造其餘提出之攻擊防禦方法及證據，
    經審酌後核與本件判決結果不生影響，爰不另一一論述，附
    此敘明。
捌、訴訟費用負擔之依據：民事訴訟法第79條、第85條第1項、
    第2項。
中　　華　　民　　國　　110 　年　　11　　月　　29　　日
                  民事第三庭　法  官  劉承翰
以上正本係照原本作成。
如對本判決上訴，須於判決送達後20日內向本院提起上訴狀；如
委任律師提起上訴，應一併繳納上訴審裁判費。　　　　　　　
中　　華　　民　　國　　110 　年　　11　　月　　29　　日
                              書記官  蔡昀潔　　　　　　
附表一
編號 土地坐落 申報地價 占用面積（㎡） 年息 月使用補償金 （新臺幣，小數點以下均捨去） 占用期間/總月數  補償金額 （新臺幣） 1 252-791地號 8,800元 83 5％ 3,043元 （計算式：8,800元×83㎡×5％÷12＝3,043元） 105年3月26日至106年12月31日 21.2個月 64,512元（計算式：3,043元×21.2個月＝64,512元，元以下四捨五入）   8,400元 83 5％ 2,905元 （計算式：每月：8,400元×83㎡×5％÷12＝2,905元） 107年1月1日至108年11月17日 22.6個月 65,653元（計算式：2,905元×22.6個月＝65,653元） 2 252-798地號 8,800元 41 5％ 1,503元 （計算式：8,800元×41㎡×5％÷12＝1,503元） 105年3月26日至106年12月31日 21.2個月 31,864元（計算式：1,503元×21.2個月＝31,864元，元以下四捨五入）   8,400元 41 5％ 1,435元 （計算式：8,400元×41㎡×5％÷12＝1,435元） 107年1月1日至108年11月17日 22.6個月 32,431元（計算式：1,435元×22.6個月＝32,431元） 總計        194,460元 

附表二
編號 土地坐落 申報地價 占用面積（㎡） 年息 月使用補償金 （新臺幣，小數點以下均捨去） 占用期間/總月數  補償金額 1 252-791地號 8,400元 83 5％ 2,905元 （計算式：8,400元×83㎡×5％÷12＝2,905元） 108年12月1日至108年12月31日 1個月 2,905元（計算式：2,905元×1個月＝2,905元）   6,700元 83 5％ 2,317元 （計算式：6,700元×83㎡×5％÷12＝2,317元） 109年1月1日至109年9月30日 9個月 20,853元（計算式：2,317元×9個月＝20,853元） 2 252-798地號 8,400元 41 5％ 1,435元 （計算式：8,400元×41㎡×5％÷12＝1,435元） 108年12月1日至108年12月31日 1個月 1,435元（計算式：1,435元×1個月＝1,435元）   6,700元 41 5％ 1,144元 （計算式：6,700元×41㎡×5％÷12＝1,144元） 109年1月1日至109年9月30日 9個月 10,296元（計算式：1,144元×9個月＝10,296元） 總計        35,489元 

附表三　　
土地坐落 申報地價 占用面積（㎡） 年息 月使用補償金 （新臺幣，小數點以下均捨去） 占用期間/總月數  補償金額 252-170地號 9,000元 101 5％ 3,787元 （計算式：9,000元×101㎡×5％÷12＝3,787元） 104年12月18日至104年12月31日 0.5個月 1,894元（計算式：3,787元×0.5個月＝1,894元，元以下四捨五入）  8,800元 101 5％ 3,703元 （計算式：8,800元×101㎡×5％÷12＝3,703元） 105年1月1日至106年12月31日 24個月 88,872元（計算式：3,703元×24個月＝88,872元）  8,400元 101 5％ 3,535元 （計算式：8,400元×101㎡×5％÷12＝3,535元） 107年1月1日至108年12月31日 24個月 84,840元（計算式：3,535元×24個月＝84,840元）  6,700元 101 5％ 2,819元 （計算式：6,700元×101㎡×5％÷12＝2,819元） 109年1月1日至109年9月30日 9個月 25,371元（計算式：2,819元×9個月＝25,371元） 總計       200,977元 

附表四
原告負擔 百分之七十四 被告林坤泉、林坩、林桂芳、林坤銘、林坤南應於繼承被繼承人林江尾之遺產範圍內，連帶負擔 百分之十二 被告林坤泉、林坩、林桂芳、林坤銘、林坤南負擔 百分之二 被告林坤泉負擔 百分之十二 

附表五
編號 主文項次 被告為原告預供擔保金額 （新臺幣） 1 第一項 林坤泉、林坩、林桂芳、林坤銘、林坤南以194,460元 2 第二項 林坤泉、林坩、林桂芳、林坤銘、林坤南以35,489元 3 第三項 林坤泉以200,977元